臺灣新北地方法院刑事判決
110年度交簡上字第65號
上  訴  人  
即  被  告  張辰彤
上列上訴人即被告因公共危險案件，不服本院中華民國110年9月
15日110年度交簡字第970號第一審刑事簡易判決（聲請簡易判決
處刑案號：110年度偵字第25149號），提起上訴，本院管轄之第
二審合議庭判決如下：
    主  文
上訴駁回。
    事實及理由
一、本件經本院審理結果，認原審判決之認事用法均無違誤，量
    刑亦屬適當，應予維持，除證據部分補充：「上訴人即被告
    張辰彤於本院第二審審理時之自白」及理由補充如下段(即
    本判決事實及理由二)外，其餘均引用如附件所示第一審簡
    易判決書（含檢察官聲請簡易判決處刑書）記載之事實、證
    據及理由。
二、補充理由:被告犯罪後，刑法第185條之3業於民國111年1月2
    8日修正公布，並於同年月30日生效。修正前刑法第185條之
    3 第1項規定「駕駛動力交通工具而有下列情形之一者，處
    二年以下有期徒刑，得併科二十萬元以下罰金：一、吐氣所
    含酒精濃度達每公升零點二五毫克或血液中酒精濃度達百分
    之零點零五以上。」；修正後刑法第185條之3第1項規定「
    駕駛動力交通工具而有下列情形之一者，處三年以下有期徒
    刑，得併科三十萬元以下罰金：一、吐氣所含酒精濃度達每
    公升零點二五毫克或血液中酒精濃度達百分之零點零五以上
    。」。經比較新舊法結果，修正後之刑法第185條之3第1項
    第1款規定之刑罰較重，自屬不利於被告。依刑法第2條第1
    項前段之規定，應適用行為時且較有利於被告之修正前刑法
    第185條之3第1項之規定。
三、被告上訴意旨略以：我自認我的違法行為應該能判輕一點，
    並給我易科罰金分期給付的機會等語(本院卷第9、104頁)。
四、惟按量刑之輕重，係屬事實審法院得依職權自由裁量之事項
    ，苟已斟酌刑法第57條各款所列情狀而未逾越法定刑度、或
    濫用其權限，即不得遽指為違法（最高法院72年度台上字第
    6696號判決意旨參照）；且在同一犯罪事實與情節，如別無
    其他加重或減輕之原因，下級審法院量定之刑，亦無過重或
    失輕之不當情形，則上級審法院對下級審法院之職權行使，
    原則上應予尊重（最高法院85年度台上字第2446號判決意旨
    參照）。經查，原審以被告涉犯刑法第185條之3第1項第1款
    之酒後駕車公共危險罪事證明確，再審酌被告明知酒精成分
    對人之意識能力具有不良影響，酒後駕車對一般往來之公眾
    及駕駛人自身皆具有高度危險性，既漠視自己安危，尤罔顧
    公眾安全，於服用酒類後，仍執意騎乘普通重型機車上路，
    終因酒後控制能力降低，發生車禍並致乘客古賢樑成傷，其
    行為顯已對於交通安全造成危害，且於事故後為警測得其吐
    氣所含酒精濃度每公升達1.43毫克，兼衡被告前已有酒後駕
    車前科之素行、駕駛之工具為普通重型機車及其智識程度、
    家境經濟生活狀況與犯後坦承犯行之態度等一切情狀，而於
    法定刑度內量處有期徒刑4月及諭知易科罰金之折算標準，
    經核其認事用法及量刑均無違法失當之處，亦無濫用裁量之
    情。又被告於本院審理時雖稱:我希望易科罰金可以分期等
    語(本院卷第104頁)，然分期繳納罰金核准與否，此屬檢察
    官指揮執行裁判之權限，而非法院職權，是被告若欲為上述
    請求，應於執行時依法向檢察官聲請，而非向本院請求。綜
    上所述，本件原審判決之認事、用法及量刑，均無違法或不
    當之情事，是以，被告提起本件上訴，請求從輕量刑並就易
    科罰金給予分期等情，經核並無理由，應予駁回。
五、依刑事訴訟法第455條之1第1項、第3項、第373條、第368條
    、第364條(依判決精簡原則，僅記載程序法條文)，判決如
    主文。
本案經檢察官王堉力聲請以簡易判決處刑，檢察官江佩蓉到庭執
行職務。
中　　華　　民　　國　　111 　年　　2 　　月　　18　　日
          刑事第十一庭  審判長法  官  郭峻豪

　　　　　　　　　　　　　　　法  官　施吟蒨　　　
　　　　　　　　　　　　　　　　　　
　　　　　　　　　　　　　　　法  官　沈  易　
以上正本證明與原本無異。
本判決不得上訴。　　　　
　　　　　　　　　　          書記官  陳湘文
中　　華　　民　　國　　111 　年　　2 　　月　　18　　日
附錄本件論罪科刑法條全文：
修正前刑法第185條之3第1項第1款
駕駛動力交通工具而有下列情形之一者，處二年以下有期徒刑，
得併科20萬元以下罰金：
一、吐氣所含酒精濃度達每公升0.25毫克或血液中酒精濃度達百分之0.05以上。